# 期末单项金额重大应收款项在财务报告报出前收回，相关坏账准备是否应当冲回？

提问人：山野孤鹜 时间：2017-04-10 22:51:28
陈版，各位老师： 公司在年末存在单项金额重大的应收账款（该笔款项较大，远大于以前年年末单笔应收账款余额，且大于公司会计政策中单项金额重大的应收款项金额），公司资产负债表日对相关款项计提了坏账准备，但该笔款项在财务报告报出日前收回，公司已经计提的坏账准备是否应当重回？ 观点 1 ：由于公司历史均存在单项金额的应收款项余额，但都没有在期后考虑款项收回对坏账准备进行调整，那么本着会计处理一惯性的原则，以及避免引起调节利润的嫌疑，不应当重回已计提的坏账准备。 观点2 ：根据《企业会计准则第 29 号——资产负债表日后事项》第五条资产负债表日后调整事项第二款，即“资产负债表日后取得确凿证据，表明某项资产在资产负债表日发生了减值或者需要调整该项资产原先确认的减值金额”的相关规定，尽然应收款在期后已经收回，那么应当冲回已计提的坏账准备；另外由于该笔应收款项坏账准备对公司净利润影响较大，从财务报告信息“可靠性”、“相关性”方面考虑，本期计提减值准备下期冲回，不利与投资者正确判断公司经营情况，有违会计信息质量要求，因此应当冲回。
请问各位的观点？

回答人：chenyiwei
如果该应收款项是采用个别认定法计提减值准备的应收款项，且期后收回时间距离资产负债表日较近，无证据表明在资产负债表日后到还款这段时间内该债务人的财务和信用状况发生了重大变化，也不存在还款资金来源于被审计单位本身或被审计单位的关联方等异常情况，则其期后收回款项的事实可以作为其在资产负债表日未发生减值的客观证据，据此在报告年度末对其不计提坏帐准备。

提问人：呼叫帮助 时间：2017-10-07 22:05:40
陈版对于账龄分析计提坏账准备的，是否也可以采用您的回复？

回答人：chenyiwei
除非单独设置一个“期后已收回款项”的组合，否则在一般的账龄组合下仍需纳入相应账龄段内，按对应的比例计提坏帐准备。

提问人：呼叫帮助 时间：2018-02-08 20:53:49
集团合并层面，单项金额重大的标准，假如判断为 500 万元。集团范围内的法人公司均要独立出具审计报告。 如果整个集团统一标准，如果这样，有可能跟下属公司的实际情况不相符。（比如说餐饮公司，无论如何也不可能有单项金额重大的应收款）在附注中的披露也是单项金额重大标准为 500 万？（虽然标准高，有单项计提的可以在单项金额不重大里面披露。） 如果各家公司以自己的实际情况确定单项金额重大的标准，那么集团合并财务报表，如何披露坏账准备的计提情况？因为准则要求统一会计政策，没有说要统一会计估计。 chenyiwei 1、单项金额重大的标准，应当根据所针对的特定会计主体自身的具体情况分别制定。因此合并报表层面和母子公司个别报表层面的标准可以不同。 2 、合并报表层面，一方面需要按照整个合并集团的整体情况制定“单项金额重大”的标准，并要求其中各单体企业所执行的“单项金额重大”标准不得超过合并报表层面的标准；另一方面，对于个别报表层面依据所在单体企业的“单项金额重大”标准已被判断为单项金额重大，并单独进行减值测试的项目，在合并报表层面继续保持按个别认定法单项计提的坏帐准备金额。因为个别认定法是坏帐准备计提的基本方法，也是最准确的方法，是优先于帐龄分析等组合计提方法的。 陈版，对于个别报表层面依据所在单体企业的“单项金额重大”标准已被判断为单项金额重大，并单独进行减值测试的项目，在合并报表层面继续保持按个别认定法单项计提的坏帐准备金额。这句话怎么理解？

回答人：chenyiwei
坏账准备属于会计估计。同一笔应收款项在不同的报表主体层面的可收回金额估计应当一致。